臺灣花蓮地方法院民事判決　95年度訴字第295號
　　原　　　告　甲○○
　　訴訟代理人　王政琬律師
　　被　　　告　乙○○
　　　　　　　　　　　　　　號.
　　訴訟代理人　林武順律師
上列當事人間因過失傷害案件（95年度花交簡字第114號），提
起侵權行為損害賠償之刑事附帶民事訴訟（95年度花交簡附民字
第14號），經本院刑事庭移送前來，本院於民國96年5月17日言
詞辯論終結，判決如下：
    主    文
被告應給付原告新台幣壹佰零伍萬柒仟零壹拾捌元及自民國九十
五年六月十六日起至清償日止，按年息百分之五計算之利息。
原告其餘之訴駁回。
訴訟費用由被告負擔十分之九；餘由原告負擔。
    事實及理由
一、原告主張：
  (一)被告於民國95年1月6日下午6時25分許，駕駛車號X9-5780號
    自小客車，沿花蓮縣花蓮市○○路由南往北方向行駛，行經
    該路段與介壽三街交岔路口時，未注意車前狀況，撞擊正由
    行人穿越道徒步穿越馬路之原告，致原告受有頭部外傷併腦
    挫傷、顱內出血、頭皮裂傷5公分、左側頭皮下血腫併皮膚
    壞死、右下肢挫傷及血腫、右膝挫傷及韌帶損傷等傷害，經
    台灣花蓮地方法院檢察署檢察官以95年度偵字第614號聲請
    簡易判決處刑，並由鈞院95年度花交簡字第114號判決判處
    有期徒刑4月確定。原告於同日經送往財團法人台灣基督教
    門諾會醫院（下稱門諾醫院）急診縫合頭皮傷口並住院，自
    95年1月6日至11日在加護病房治療，1月11日轉入普通病房
    ，於1月18日及2月1日兩次接受頭皮清創及植皮手術，至2月
    4日始出院，並持續返回門診追蹤治療，目前仍行動不便，
    爰依據民法第184條第1項前段、第193條第1項及第195條第1
    項之侵權行為規定，請求被告賠償損害等語。
  (二)請求項目及金額：
  1.醫療費、醫材及營養品費用：原告因上開車禍受傷，業已支
    出新台幣（下同）86,017元。
  2.不能工作之損害：原告本係擔任廚師，每月薪水22,500元，
    因上開傷勢住院30日，且出院後需休養半年，7個月不能工
    作之薪資損失計為157,500元。
  3.看護費：原告住院30日期間，需專人全日看護，看護費用每
    日2千元，共6萬元，又出院後半年期間，需有他人陪伴，原
    告由親人陪伴，爰依最低工資每月15,840元計算6個月之看
    護費用，為95,040元，共計155,040元。
  4.慰撫金：原告為42年3月15日出生之中年婦女，國小畢業，
    原擔任廚師，每月薪資22,500元，因系爭車禍頭皮裂傷經植
    皮，外觀不雅，且經常頭痛，右下肢需依賴助行器行走，行
    動不便，領有輕度肢障之身心障礙手冊，夜晚無法入睡，精
    神痛苦嚴重，爰請求1百萬元之慰撫金。
  5.上開請求金額共計1,398,557元，扣除被告已經賠償之141,5
    39元，爰請求1,257,018元。
  (三)並聲明：被告應給付原告1,257,018元及自起訴狀繕本送達
    之翌日（即95年6月16日）起至清償日止，按年息百分之五
    計算之利息。
二、被告則以：
  (一)對於刑事判決所認定車禍發生之經過沒有意見，被告並已賠
    償141,539元。就原告請求之項目及金額部分，只對不能工
    作之損失以及慰撫金部分有爭執，對於原告所提出之薪資證
    明書沒有意見，至於是否因上開車禍而7個月不能工作，請
    庭上依照卷內證據斟酌；慰撫金部份，被告自國立台中師範
    學院畢業，服教育替代役中，每月薪資約1萬元，僅有一輛
    94年份，尚在繳付貸款之Mazda牌自小客車，並無其他財產
    ，認為原告請求1百萬元之慰撫金過高等語置辯。
  (二)並聲明：原告之訴駁回。
三、兩造協商限縮爭點如下：
  (一)原告主張因車禍受傷7個月不能工作，是否為真？（此為對
    原告有利之事實，依民事訴訟法第277條之規定，應由原告
    舉證）
  (二)原告請求慰撫金1百萬元，是否適當？
四、兩造表示對他造其他事實陳述、主張及證據形式真實性均不
    爭執，就不爭執事項，並有原告提出之上開刑事判決書、起
    訴書、醫療費用收據、中華民國身心障礙手冊、美崙企業社
    薪資證明書、財政部台灣省北區國稅局94年度綜合所得稅各
    類所得資料清單、全國財產總歸戶財產查詢清單等為佐，堪
    信為真實。
五、按因故意或過失，不法侵害他人之權利者，負損害賠償責任
    ；又不法侵害他人之身體或健康者，對於被害人因此喪失或
    減少勞動能力或增加生活上之需要時，應負損害賠償責任；
    不法侵害他人之身體、健康、名譽、自由、信用、隱私、貞
    操，或不法侵害其他人格法益而情節重大者，被害人雖非財
    產上之損害，亦得請求賠償相當之金額，民法第184條第1項
    前段、第193條第1項、第195條第1項分別定有明文。
六、經查：
  (一)原告主張因車禍受傷，7個月不能工作乙節，經本院向門諾
    醫院函查結果，醫師認為：原告現無法長時間站立，會眩暈
    ，影響工作的專注力及耐力，並不適宜從事原來的工作，現
    在只適合短時間或不需長時間專注的工作，也無法作粗重工
    作，原告出院後半年期間，不管在家中、來本院門診或復健
    治療時，均應有他人陪伴，有該院96年1月9日基門醫文字第
    96-0076號函可證，是原告主張其住院1個月及出院後6個月
    均不能從事廚師工作，堪信為真實。又兩造既不爭執原告擔
    任廚師之月薪為22,500元，原告此部分損失應計為157,500
    元。
  (二)慰撫金部份，審酌原告於車禍發生時為52歲，原擔任廚師，
    有獨立之收入，在行走行人穿越道時，遭被告駕車撞擊，住
    院達1個月，並2次接受頭皮清創及植皮手術，現仍遺有下肢
    輕度肢障之傷害，需持續門診及復健治療，精神上痛苦程度
    甚鉅，及兩造之學經歷、財產狀況，認原告請求之慰撫金以
    80萬元為適當，其請求1百萬元，尚嫌過高。
  (三)綜上，原告得請求之總金額，經扣除被告已賠償之141,539
    元後，為1,057,018元（計算式：86,017+157,500+155,040+
    800,000-141,539=1,057,018）。
七、是原告依民法第184條第1項前段侵權行為規定，請求被告賠
    償如主文第一項所示金額及利息部份，為有理由，應予准許
    逾此範圍，則屬無據，應予駁回。
八、本件業經行集中審理並整理爭點，兩造於言詞辯論終結前，
    並均陳明無其他陳述、答辯及舉證，事證已臻明確，其他卷
    內現存之主張、陳述、攻防方法及證據，核與本件判決之基
    礎不生影響，爰不一一詳予論述，併此敘明。
結論：本件原告之訴，為一部有理由，一部無理由，依民事訴訟
法第79條，判決如主文。
中　　華　　民　　國　　96　　年　　5 　　月　　28　　日
                  臺灣花蓮地方法院民事庭
                      法      官  蕭一弘
以上正本係照原本作成。
如不服本判決，應於送達後20日內，向本院提出上訴狀並表明上
訴理由，如於本判決宣示後送達前提起上訴者，應於判決送達後
20日內補提上訴理由書（須附繕本）。
中　　華　　民　　國　　96　　年　　5 　　月　　28　　日
                      法院書記官  紀龍年
